臺灣臺北地方法院交通事件裁定　　　　 96年度交聲字第301號
異　議　人　甲○○
即受處分人
上列異議人即受處分人因違反道路交通管理處罰條例案件，對於
交通部公路總局臺北區監理所中華民國九十六年三月一日所為之
處分（原處分案號：北監自裁字裁四０－Ｃ00000000號
）聲明異議，本院裁定如下：
    主      文
異議駁回。
    理      由
一、按汽車駕駛人行經有燈光號誌管制之交岔路口闖紅燈者，處
    新臺幣（下同）一千八百元以上五千四百元以下罰鍰，道路
    交通管理處罰條例第五十三條第一項定有明文。又汽車駕駛
    人駕駛汽車違反道路交通管理處罰條例第五十三條規定者，
    除應依該條所規定之罰鍰處罰外，並予記違規點數三點，同
    條例第六十三條第一項第三款亦有規定。
二、本件異議人即受處分人甲○○駕駛車牌號碼ＣＶ—四五二九
    號自小客車於民國九十六年一月三日九時四十三分許，沿臺
    北縣中和市○○路由西往東方向行駛，行經中和路三七八巷
    口有行車管制號誌之交岔路口時，未依行車管制號誌紅燈煞
    停，逕自違規闖紅燈直行，為在該路口執勤巡邏之臺北縣政
    府警察局交通隊中和分隊（下稱舉發機關）員警陳朝勇發現
    攔停，並以受處分人有違反前揭道路交通管理處罰條例第五
    十三條第一項（漏列第一項）規定之行為掣發臺北縣政府警
    察局九十六年一月三日北縣警交字第Ｃ00000000號
    舉發違反道路交通管理事件通知單予以舉發，而因受處分人
    拒絕簽收員警開立之舉發通知單，經員警在通知單上載明受
    處分人拒絕簽收之事由後，依違反道路交通管理事件統一裁
    罰基準及處理細則第十一條第一項第一款規定，視為受處分
    人已經收受該通知單，嗣受處分人於舉發通知單上所載之應
    到案日期前向原處分機關提出申訴，經原處分機關函請舉發
    機關調查結果，仍認受處分人有上開違規行為，原處分機關
    乃依前揭道路交通管理處罰條例第五十三條第一項及違反道
    路交通管理事件統一裁罰基準表等規定，於九十六年三月一
    日以北監自裁字裁四０－Ｃ00000000號裁決書裁處
    二千七百元罰鍰，且依同條例第六十三條第一項第三款（漏
    列第三款）規定並予記受處分人違規點數三點。
三、受處分人聲明異議意旨否認有於前揭時地駕駛上開車輛闖越
    紅燈之違規行為，辯稱略以：伊車輛行駛至中和路三七八巷
    口時，中和路方向之號誌轉換為紅燈，伊乃依序前行通過網
    狀地帶並停在白線前面，待綠燈亮起後繼續前行，後來伊自
    後照鏡看到方才停在三七八巷口的警車尾隨過來並超車命令
    伊停靠路旁，隨即遭值勤員警開單舉發，然伊並未闖紅燈，
    當然拒絕簽收紅單，嗣原處分機關僅以值勤員警之目睹作為
    依據而駁回申訴，實屬荒謬，如欲還原真相，伊願意至舉發
    地點當面對質，以求勿枉勿縱之判決云云。
四、經查：
  (一)受處分人所有上開車輛有於前揭時地闖越紅燈之違規行為，
    業據證人即開單告發之員警陳朝勇到庭證述：舉發當時其開
    巡邏車從中和路三七八巷往中和路方向，其尚未開到路口前
    ，三七八巷該巷口之號誌已經為綠燈，故中和路方向之號誌
    應顯示為紅燈，其看到受處分人所駕駛車輛自中和路闖越上
    開紅燈號誌往永和方向行駛，其便跟隨上開車輛並以按喇叭
    、閃遠光燈之方式示意受處分人停車受檢，然受處分人一直
    行駛於內側車道以致無法攔阻，其一直跟車到永和後，始超
    車攔下受處分人等語（見本院九十六年四月三日訊問筆錄第
    二、三頁），證人陳朝勇對於受處分人所有上開車輛闖越紅
    燈及其如何攔停舉發之情形均已詳證在卷，而一般正常之交
    通號誌變換燈號時，除交叉路口之各個路口均短暫同時顯示
    紅燈以淨空路口外，如其中一方向之路口顯示為綠燈時，其
    垂直方向之路口一定為紅燈，避免其中一方向之車輛因黃燈
    或綠燈已過路口而與垂直方向行駛車輛發生碰撞，亦即於本
    件中，當中和路三七八巷口由南往北方向之紅綠燈號誌顯示
    為綠燈時，表示與其垂直之中和路方向紅綠燈號誌必定為紅
    燈，則於受處分人違規之時，上開違規地點之燈號均為正常
    運作之下，證人陳朝勇雖不能看到受處分人應依循之中和路
    交通號誌，卻可依據垂直之中和路三七八巷口交通號誌已經
    為綠燈乙節確認受處分人行駛之中和路交通號誌已經轉換為
    紅燈甚明。
  (二)受處分人另辯稱伊於通過上開路口時係依序前行通過網狀地
    帶後停等於白線前方，伊並未闖紅燈云云，然此亦據證人陳
    朝勇證述：受處分人所行駛之該處路段四個紅綠燈之燈號顯
    示係採連鎖反應，受處分人所稱網狀線係劃設於中和路三七
    八巷口，而上開四個紅綠燈係設置於三七八巷路口，受處分
    人若要停等紅燈應該是在網狀線之前，不會在通過網狀線後
    始停等三七八巷口之紅燈號誌，其看到受處分人停等的是中
    和路五０一巷巷口的紅燈號誌（見本院上開筆錄第二、三頁
    ）等語，並據其當庭繪製現場圖附本院卷可參，受處分人既
    未就執勤員警之舉發有誤提出相關證據以供調查，本院認無
    證據足資證明證人陳朝勇有任何捏造事實違法取締之情事，
    其上開證述應堪採信。是受處分人空言否認有何違規事實，
    尚不足採信。本件事證明確，受處分人所有上開車號車輛於
    前揭時地闖越紅燈之違規行為，洵堪認定。
五、綜上所述，受處分人確有於前揭時地駕駛上開車號車輛闖紅
    燈之違規行為，從而原處分機關乃依前揭道路交通管理處罰
    條例第五十三條第一項及違反道路交通管理事件統一裁罰基
    準表等規定，於九十六年三月一日以北監自裁字裁四０－Ｃ
    00000000號裁決書裁處二千七百元罰鍰，且依同條
    例第六十三條第一項第三款（漏列第三款）規定並予記受處
    分人違規點數三點，核無違誤，本件受處分人之異議為無理
    由，自應將其異議駁回。
據上論斷，應依道路交通案件處理辦法第十九條，裁定如主文。
中　　華　　民　　國　　96　　年　 　4 　　月　　9　　日
            臺灣臺北地方法院交通法庭  法　官　黎惠萍
上正本證明與原本無異。
如不服本裁定，應於裁定送達後5日內向本院提出抗告狀。
                                      書記官  楊麗娟
中　　華　　民　　國　　96　　年　　4 　　月　　16　　日
